【裁判字號】    97,訴,291
【裁判日期】    970514
【裁判案由】    第三人異議之訴
【裁判全文】
臺灣臺南地方法院民事判決              97年度訴字第291號
原      告
法定代理人  乙○○
被      告  甲○○
訴訟代理人  王成彬律師
上列當事人間請求第三人異議之訴事件，本院於民國97年4月14
日言詞辯論終結，判決如下：
    主      文
本院96年度執字第69760號強制執行事件，對原告所有之塑膠粉
碎機壹組、NISSAN堆高機壹輛所為之強制執行程序，應予撤銷。
訴訟費用新臺幣玖仟壹佰肆拾元由被告負擔。
    事實及理由
壹、程序方面：
    按原告於判決確定前，得撤回訴之全部或一部。而訴之撤回
    ，被告於期日到場，未為同意與否之表示者，自該期日起10
    日內未提出異議者，視為同意撤回，民事訴訟法第262條第1
    項、第4項分別定有明文。查本件原告法定代理人於民國97
    年3月19日言詞辯論期日當庭撤回對被告黃泳棋之訴，未經
    黃泳棋表示異議，是原告對被告黃泳棋之訴訟，已生撤回之
    效力，合先敘明。
貳、實體方面：
一、原告主張：伊因營業需要，於95年7月3日向舜立機械廠有限
    公司（下稱舜立公司）購買塑膠粉碎機1台，價款為新臺幣
    （下同）60萬元，已全數付清，此有舜立公司出具統一發票
    為證；另於95年8月20日向台鑫倉儲設備有限公司（下稱台
    鑫公司）購買NISSAN堆高機1台，價款為24萬元，亦已全數
    付清，亦有買賣合約書為證。今被告與訴外人黃泳棋間因清
    償債務事件聲請執行法院強制執行，竟誤將原告所有之上開
    塑膠粉碎機及堆高機（下合稱系爭機器）查封，本進行拍賣
    ，嗣經原告聲請法院裁定停止執行等語，被告聲請查封拍賣
    原告所有之機器，顯有違誤，爰聲明：本院96年度執字第
    69760號強制執行事件就上開機器所為之強制執行程序，應
    予撤銷。
二、被告則以：系爭機器於95年10月間即由伊聲請假扣押，假扣
    押之債務人黃泳棋即為原告法定代理人之父親，原告不可能
    不知假扣押之事，若系爭機器確為原告所有，原告何以遲至
    1年後始提起本件訴訟？原告提起訴訟之目的在於與黃泳棋
    共謀拒付租金，詐取不法使用被告房屋之不當利益。黃泳棋
    、乙○○父子計畫逃債，將系爭機器搬走，並非公司欠債，
    被告已向檢方提起詐欺等刑事告訴，現偵查中，被告法定代
    理人乙○○甫經大學畢業，不可能一人經營公司，故系爭機
    器為其父黃泳棋所有，並由黃泳棋經營等語，資為抗辯。並
    聲明：原告之訴駁回。
三、本件爭執之要點在於系爭機器是否為原告所有？經查：原告
    提出購買系爭機器之統一發票及買賣合約書各一紙在卷可稽
    ，觀之上開證據上載買受人皆為「住洋實業有限公司」，被
    告亦不爭執其真正，經本院隔離訊問原告法定代理人乙○○
    與證人黃泳棋證稱：系爭機器是公司購買的，伊僅是公司的
    員工，伊對公司並無出資，資金來源為母親跟會及銀行青年
    創業貸款等語，互核相符。且系爭塑膠粉碎機及堆高機，為
    原告公司從事回收塑膠、整理、分類、粉碎、再賣出之業務
    之用，衡諸常情，由公司出資購買，亦符合常情。再者，買
    賣關係存在於何方，應以證據客觀認定，以維交易安全，是
    縱實際出錢者為第三人，亦屬買受人資金來源之問題，應負
    買受人責任者，應係與出賣人達成意思表示合致之人，本件
    從客觀證據觀之，系爭機器乃由原告所購買，原告主張其為
    系爭機器所有權人，應屬可採。被告辯稱：出資購買者為黃
    泳棋，並非原告法定代理人云云，並無證據證明，尚不足採
    。至被告另抗辯系爭機器於95年10月間即執行假扣押，債務
    人黃泳棋為原告之父親，原告不可能不知假扣押之事，竟遲
    至1年後始提起本件訴訟，顯非合理云云。查系爭機器雖於
    95年11月27日實施假扣押，然並未移轉占有，仍為原告使用
    支配，被告至96年5月10日始聲請調卷拍賣，參以原告稱因
    被告提起刑事詐欺、損害債權之告訴，故有必要系爭機器所
    有權歸屬之訴訟上實益等情，尚不能因原告在假扣押期間未
    提起訴訟，即否認其所有權。
四、綜上所述，系爭機器應屬原告所有，原告於強制執行程序終
    結前，依強制執行法第15條規定，請求撤銷本院96年度執字
    第69760號強制執行事件就系爭機器所為之強制執行程序，
    為有理由，應予准許。
五、本件為判決基礎之事證已明，兩造所為之其他主張、陳述並
    所提之證據，經審酌後，認均與本件之結論無礙，不再一一
    論述，併予敘明。
六、本件被告應負擔之訴訟費用額，確定為如主文第二項所示。
七、訴訟費用負擔之依據：民事訴訟法第78條。
中    華    民    國    97    年    5    月    14    日
                  民事第二庭    法  官  蔡雅惠
以上正本係照原本作成
如對本判決上訴，須於判決送達後20日內向本院提出上訴狀
中    華    民    國    97    年    5     月    14    日
                                書記官  詹書瑋


司法院資訊處製作；財團法人民間司法改革基金會備份。
